【裁判字號】    92,訴,2387
【裁判日期】    921127
【裁判案由】    毒品危害防制條例
【裁判全文】
臺灣高雄地方法院刑事判決                        九十二年度訴字第二三八七號
    公  訴  人  臺灣高雄地方法院檢察署檢察官
    被      告  乙○○
右列被告因違反毒品危害防制條例案件，經檢察官提起公訴（九十二年毒偵字第三八
六四號），嗣被告為有罪之陳述，經本院合議庭裁定改依簡式審判程序審理，判決如
左：
    主  文
乙○○施用第一級毒品，處有期徒刑陸月，如易科罰金，以參佰元折算壹日，扣案之
第一級毒品海洛因捌小包（合計淨重貳點壹肆公克，包裝重壹點柒玖公克）沒收銷燬
之；又施用第二級毒品，處有期徒刑參月，如易科罰金，以參佰元折算壹日，扣案之
第二級毒品甲基安非他命壹小包（驗前毛重零點玖公克，驗後毛重零點捌公克）沒收
銷燬之。應執行有期徒刑捌月，如易科罰金，以參佰元折算壹日，扣案之第一級毒品
海洛因捌小包（合計淨重貳點壹肆公克，包裝重壹點柒玖公克）及第二級毒品甲基安
非他命壹小包（驗前毛重零點玖公克，驗後毛重零點捌公克），均沒收銷燬之。
    事  實
一、乙○○曾於民國九十二年間，因施用毒品，經觀察勒戒後認無繼續施用毒品之傾
    向，經台灣高雄地方法院檢察署檢察官於九十二年三月二十一日以九十二年度毒
    偵字第一三一五號為不起訴處分確定。詎乙○○猶不知悔改，明知海洛因及甲基
    安非他命業經公告分別列為毒品危害防制條例第二條第二項第一款之第一級毒品
    及同條項第二款之第二級毒品，不得非法持有、施用，竟分別基於施用第一級毒
    品海洛因及第二級毒品甲基安非他命之犯意，於九十二年六月十四日晚間八時三
    十分許，在國道十號高速公路旁某處，以將第一級毒品海洛因摻入香菸內吸食之
    方式，非法施用第一級毒品海洛因一次，另於施用第一級毒品海洛因後之九十二
    年六月十四日晚間八時三十分許，同在該處，以將甲基安非他命置於吸食器內在
    下面點火加熱後吸食其氣體之方式，非法施用第二級毒品甲基安非他命一次。嗣
    於九十二年六月十五日中午十二時四十分許，在高雄縣美濃鎮下竹圍十七號前，
    經警攔檢查獲，並當場扣得第一級毒品海洛因八小包（合計淨重二點一四公克，
    包裝重一點七九公克）及第二級毒品甲基安非他命一小包（驗前毛重零點九公克
    ，驗後毛重零點八公克）。經台灣高雄地方法院檢察署檢察官聲請觀察勒戒，本
    院以九十二年度毒聲字第四七九六號裁定送觀察勒戒後認有繼續施用毒品之傾向
    ，再經該署檢察官聲請強制戒治，本院以九十二年度毒聲字第五九八七號裁定令
    入戒治處所施以強制戒治迄今。
二、案經高雄縣警察局旗山分局報請台灣高雄地方法院檢察署檢察官偵查起訴。
    理  由
一、右開犯罪事實，業據被告乙○○於本院審理時坦承不諱，並有照片一幀在卷可參
    。且被告為警查獲後於九十二年六月十五日下午三時許，在高雄縣警察局旗山分
    局所採尿液經送高雄縣政府衛生局及高雄市立凱旋醫院檢驗，結果均呈毒品嗎啡
    及甲基安非他命陽性反應，此有該局九十二年六月二十四日九二煙檢字第一一七
    五號煙毒尿液檢驗成績書、該院九十二年十月三十日高市凱醫檢字第一四○二號
    煙毒尿液檢驗成績書、嫌疑人尿液對照表在卷可稽。又上開扣案之毒品八包經送
    法務部調查局鑑定，結果確均係毒品海洛因（合計淨重二點一四公克，包裝重一
    點七九公克），此有該局九十二年七月二十二日調科壹字第二二○○一五六一一
    號鑑定通知書在卷可查，再上開扣案之毒品一小包經送高雄醫學大學附設中和紀
    念醫院鑑定，結果確係毒品甲基安非他命（驗前毛重零點九公克，驗後毛重零點
    八公克），亦有該院九二一○—二七○號檢驗報告在卷可考。又被告曾於九十二
    年間，因施用毒品，經觀察勒戒後認無繼續施用毒品之傾向，經台灣高雄地方法
    院檢察署檢察官於九十二年三月二十一日以九十二年度毒偵字第一三一五號為不
    起訴處分確定，被告於前開不起訴確定後，再犯本件毒品危害防制條例第十條第
    一項、第二項之罪，係屬二犯，且經台灣高雄地方法院檢察署檢察官聲請觀察勒
    戒，本院以九十二年度毒聲字第四七九六號裁定送觀察勒戒後認有繼續施用毒品
    之傾向，再經該署檢察官聲請強制戒治，本院以九十二年度毒聲字第五九八七號
    裁定令入戒治處所施以強制戒治迄今等情，有前開不起訴處分書、裁判書，及臺
    灣高等法院被告全國前案紀錄表在卷可參。綜上，本件事證已臻明確，被告犯行
    ，堪以認定，應依法論科。
二、核被告所為，係犯毒品危害防制條例第十條第一項之施用第一級毒品罪，及同條
    第二項之施用第二級毒品罪。其施用第一級毒品海洛因及施用第二級毒品甲基安
    非他命前非法持有第一級毒品海洛因及第二級毒品甲基安非他命之低度行為，均
    為其施用第一級毒品海洛因及第二級毒品甲基安非他命之高度行為所吸收，不另
    論罪。被告所犯上開二罪，犯意各別，行為互殊，應分論併罰。爰審酌被告二犯
    施用第一級毒品海洛因及第二級毒品甲基安非他命而觸法，顯見其無悔改之意，
    意志不堅，一犯再犯，有失政府制定毒品危害防制條例之立法美意，本不宜寬貸
    ，惟念其施用毒品乃自戕一己之身體健康，尚未害及他人，所生危害非大等一切
    情狀，分別量處如主文所示之刑，並諭知易科罰金之折算標準，及定其應執行之
    刑。至扣案之第一級毒品海洛因八小包（合計淨重二點一四公克，包裝重一點七
    九公克）及第二級毒品甲基安非他命一小包（驗前毛重零點九公克，驗後毛重零
    點八公克），均應依毒品危害防制條例第十八條第一項前段沒收銷燬之。
據上論斷，應依刑事訴訟法第二百七十三條之一第一項、第二百九十九條第一項前段
，毒品危害防制條例第十條第一項、第二項、第十八條第一項前段，刑法第十一條、
第五十一條第五款、第四十一條第一項前段，罰金罰鍰提高標準條例第二條，判決如
主文。
本案經檢察官甲○○到庭執行職務。
中      華      民      國    九十二    年     十一     月     二十七  日
                              臺灣高雄地方法院刑事第十五庭
                                  法  官    黃呈熹
右正本證明與原本無異。
如不服本判決，應於判決送達後十日內，向本院提出上訴狀。
                                  書記官    梁瑜玲
中    華    民    國      九十二      年      十一      月      二十八      日
【附錄本判決論罪科刑法條】
毒品危害防制條例第十條
施用第一級毒品者，處六月以上五年以下有期徒刑。
施用第二級毒品者，處三年以下有期徒刑。


司法院資訊處製作；財團法人民間司法改革基金會備份。
